【裁判字號】    99,交聲,1017
【裁判日期】    990531
【裁判案由】    交管條例聲異
【裁判全文】
臺灣板橋地方法院交通事件裁定        99年度交聲字第1017號
原處分機關  交通部公路總局臺北區監理所板橋監理站
異  議  人
即受處分人  甲○○
上列異議人因違反道路交通管理處罰條例案件，對於交通部公路
總局臺北區監理所板橋監理站於民國99年4 月12日以板監裁字第
裁41-CG0000000號違反道路交通管理事件裁決書所為之處分，聲
明異議，本院裁定如下：
    主  文
異議駁回。
    理  由
一、原處分意旨略以：異議人即受處分人甲○○於民國98年9 月
    20日上午8 時23分許，騎乘車牌號碼GIQ-511 號重型機車，
    行經有燈光號誌管制之臺北縣板橋市○○路與文聖街交岔路
    口，因有闖紅燈之違規行為，經臺北縣政府警察局交通大隊
    警員依採證照片逕行舉發，嗣經原處分機關於99年4 月12日
    以板監裁字第裁41-CG0000000號違反道路交通管理事件裁決
    書，依道路交通管理處罰條例第53條第1 項規定裁處罰鍰新
    臺幣（下同）二千七百元，並依同條例第63條第1 項第3 款
    （漏引第3 款）規定，記違規點數三點。
二、聲明異議意旨略以：異議人並沒有收到本件違規罰單或違規
    照片，直至收到違反道路交通管理事件裁決書才知道有本件
    違規，如果伊有收到違規罰單，一定會按時繳納罰鍰，伊因
    此次交通違規已得到深深的教訓，且反省自己，懇請撤回本
    件裁決，為此聲明異議等語。
三、按汽車駕駛人，行經有燈光號誌管制之交岔路口闖紅燈者，
    處新臺幣一千八百元以上五千四百元以下罰鍰，並記違規點
    數三點，道路交通管理處罰條例第53條第1 項、第63條第1
    項第3 款分別定有明文。次按汽車駕駛人有闖紅燈、經以科
    學儀器取得證據資料證明其行為違規之情形，當場不能或不
    宜攔截製單舉發者，得逕行舉發；逕行舉發，應記明車輛牌
    照號碼、車型等可資辨明之資料，以汽車所有人為被通知人
    製單舉發，道路交通管理處罰條例第7 條之2 第1 項第1 款
    、第7 款、同條第4 項亦有明確之規範。復按「送達，於應
    受送達人之住居所、事務所或營業所為之。但在行政機關辦
    公處所或他處會晤應受送達人時，得於會晤處所為之。」、
    「於應送達處所不獲會晤應受送達人時，得將文書付與有辨
    別事理能力之同居人、受僱人或應送達處所之接收郵件人員
    。」、「送達，不能依前2 條規定為之者，得將文書寄存送
    達地之地方自治或警察機關，並作送達通知書兩份，一份黏
    貼於應受送達人住居所、事務所、營業所或其就業處所門首
    ，另一份交由鄰居轉交或置於該送達處所信箱或其他適當位
    置，以為送達。」、「前項情形，由郵政機關為送達者，得
    將文書寄存於送達地之郵政機關。」，行政程序法第72條第
    1 項、第73條第1 項、第74條第1 項、第2 項分別規定明確
    。而依違反道路交通管理事件統一裁罰基準及處理細則第5
    條規定，處理違反道路交通管理事件，有關文書送達之程序
    ，依行政程序法之規定。又依行政程序法第74條第1 項規定
    所為之寄存送達，並未準用民事訴訟法第138 條第2 項規定
    ，自應於寄存送達當日即生送達之效力（臺灣高等法院暨所
    屬法院97年法律座談會刑事類提案第42號審查意見參照）。
四、經查：異議人即受處分人甲○○於98年9 月20日上午8 時23
    分許，騎乘車牌號碼GIQ-511 號重型機車，行經有燈光號誌
    管制之臺北縣板橋市○○路與文聖街交岔路口，因有闖紅燈
    之違規行為，經臺北縣政府警察局交通大隊警員依採證照片
    於98年10月5 日以北縣警交字第CG0000000 號舉發違反道路
    交通管理事件通知單（以下簡稱舉發通知單）逕行舉發，上
    開舉發通知單經原舉發機關以掛號郵寄異議人之戶籍及車籍
    地址即「臺北縣板橋市○○街35巷27號3 樓」時，因未獲會
    晤受送達人亦無受領文書之同居人、受僱人或應送達處所之
    接收郵件人員，遂依上開行政程序法關於寄存送達之規定，
    於98年10月8 日將上開舉發通知書寄存於板橋6 支局，並作
    送達通知書二份，一份粘貼於應受送達人門首，另一份置於
    該受送達處所信箱或適當位置，以為送達；嗣異議人未於寄
    存送達生效後繳納罰鍰或提出申訴，原處分機關乃於99年4
    月12日以板監裁字第裁41-CG0000000號違反道路交通管理事
    件裁決書，依道路交通管理處罰條例第53條第1 項規定裁處
    罰鍰二千七百元，並依同條例第63條第1 項第3 款規定，記
    違規點數三點等情，有採證照片2 張、臺北縣政府警察局北
    縣警交字第CG0000000 號舉發通知單、異議人甲○○個人基
    本資料查詢結果、車號GIQ-511 號重型機車之車籍資料、臺
    北縣政府警察局送達證書及上開裁決書各1 份在卷可稽。本
    件異議人對於上揭時、地有上述之違規行為並不爭執，其雖
    以上揭情詞聲明異議，但查，上開舉發通知單業依寄存送達
    之規定，於98年10月8 日合法送達於異議人無誤，無論異議
    人是否實際去郵局領取舉發通知單，原舉發機關既係依上開
    法定程序送達，自已發生合法送達之效力，不因異議人實際
    上有無去郵局領取而有所異。
五、再按道路交通管理處罰條例所定罰鍰之處罰，受處罰人接獲
    違反道路交通管理事件通知單後，於15日內得不經裁決，逕
    依同條例第92條第3 項之罰鍰基準規定，向指定之處所繳納
    結案；不服舉發事實者，應於15日內，向處罰機關陳述意見
    ；其不依通知所定期限前往指定處所聽候裁決，且未依規定
    期限繳納罰鍰結案或向處罰機關陳述意見者，處罰機關得逕
    行裁決之，道路交通管理處罰條例第9 條第1 項有明文規定
    。本件異議人甲○○既有上述之違規事實，原舉發機關亦將
    舉發通知單依法送達，而異議人在舉發通知單於98年10月8
    日合法送達生效後，未到案繳納罰鍰結案或陳述其不服舉發
    事實之意見，則原處分機關就異議人前揭違規事實，依道路
    交通管理處罰條例第53條第1 項之規定，及以異議人逾應到
    案日期（即如卷附舉發通知單上所載之98年11月4 日）未繳
    納罰鍰或陳述意見，裁處異議人即受處分人甲○○罰鍰新臺
    幣二千七百元，並依道路交通管理處罰條例第63條第1 項第
    3 款規定，記違規點數三點，均屬有據，核無違法或不當之
    處。本件聲明異議，為無理由，應予駁回。
據上論斷，應依道路交通管理處罰條例第87條第2 項，道路交通
案件處理辦法第19條，裁定如主文。
中    華    民    國    99    年    5     月    31    日
                        交通法庭  法  官  戴嘉清
以上正本證明與原本無異
如不服本裁定應於送達後5 日內向本院提出抗告狀
                                  書記官  廖貞音
中    華    民    國    99    年    5     月    31    日

司法院資訊處製作；財團法人民間司法改革基金會備份。
